【裁判字號】    92,上訴,1212
【裁判日期】    920923
【裁判案由】    違反槍砲彈藥刀械管制條例
【裁判全文】
臺灣高等法院高雄分院刑事判決                  九十二年度上訴字第一二一二號
    上  訴  人  甲○○
    即  被  告
    選任辯護人  田平安
右上訴人因違反槍砲彈藥刀械管制條例案件，不服臺灣高雄地方法院九十一年度訴字
第三二五五號中華民國九十二年五月二十八日第一審判決（起訴案號：臺灣高雄地方
法院檢察署九十一年度偵字第二○九八九號），提起上訴，本院判決如左：
      主  文
上訴駁回。
    事  實
一、甲○○乙知具殺傷力之改造槍枝及子彈係公告查禁之槍彈，非經許可不得持有及
    出借予他人，竟因與友人蔡晴堯（綽號蔡頭，另案審理中）、蔡晴煌等人曾於九
    十一年八月十五日凌晨一時許，在高雄市鼓山區○○○路上某超商前，遭數名姓
    名年籍不詳青少年圍毆後，對方於離去前，復以挑釁揚言：「我們是天賜宮的，
    要怎樣都可以」等語；蔡晴堯為尋仇即邀集甲○○、許皇極（綽號蕃薯）、張應
    弘、盧宗佑、林鉞登（以上四人均另案審理中）等人欲前往高雄市○○區○○路
    之天賜宮一帶報復，蔡晴堯為壯大聲勢，遂向甲○○尋求槍支以為奧援；甲○○
    竟基於概括之犯意，連續先於當日晚上八時四十分許，在高雄市○鎮區○○路與
    三多路口以霹靂腰包內裝具殺傷力之仿ＢＥＲＥＴＴＡ廠之改造八四型半自動手
    槍（槍枝管制編號0000000000號）一枝及改造子彈八顆出借予蔡晴堯
    尋仇用，復與許皇極相約於同晚二十一時十分許，在高雄市○○區○○街四十三
    號「港都網」附近，再出借許皇極亦具殺傷力之改造霰彈槍一支（槍枝管制編號
    0000000000號，尚未完全拼裝）及霰彈子彈九顆。許皇極取得改造霰
    彈槍後，遂騎車搭載其女友葉盈慈，共同前往高雄市○○區○○路與建興路口之
    加油站（簡稱大順加油站）與張應弘所駕駛車號ＴＤ─０八五一號自用小客車（
    車內搭載蔡晴堯、盧宗佑及林鉞登）會合後，許皇極即於同日將自甲○○處取得
    之改造霰彈槍交予當時在駕駛旁前座之蔡晴堯拼裝完成，並與葉盈慈共同搭乘張
    應弘所駕駛之上開自用小客車，並隨即與甲○○、蔡晴煌（蔡晴堯之弟）再相約
    共同前往高雄市○○區○○路之天賜宮一帶尋仇，然適因許皇極機車無法發動，
    張應弘遂欲載蔡晴堯、許皇極等人先返蔡晴堯住處，由許皇極向蔡晴堯借得機車
    後，再欲共同前往天賜宮與甲○○會合。惟於當晚十一時許，張應弘駕車途經高
    雄市○○區○○路與凱旋路口，因行跡可疑，遇警攔查時，許皇極怕事跡敗露而
    要求張應弘駕車加速逃逸，惟仍遭警方追至高雄市○○區○○路與武廟路口前攔
    獲，並自車上起出該把改造仿ＢＥＲＥＴＴＡ廠八四型半自動手槍、改造鋼管霰
    彈槍各一支及改造子彈八顆、霰彈子彈九顆，蔡晴堯及許皇極於警詢中主動供出
    槍彈來源係均向甲○○所借，經警於同月二十日中午十二時許，在高雄市○鎮區
    ○○街六號拘獲甲○○。
二、案經高雄市政府警察局移送臺灣高雄地方法院檢察署檢察官偵查起訴。
    理  由
一、訊據上訴人即被告甲○○矢口否認有前述出借槍、彈予蔡晴堯、許皇極尋仇之事
    實，並辯稱：案發當天雖與蔡晴堯等人欲前往天賜宮會合，並非要去尋仇，亦無
    出借槍、彈予蔡晴堯、許皇極二人，他們二人為求交保，才供述向我借槍、彈云
    云；惟查：
（一）被告甲○○與蔡晴堯（綽號蔡頭）、蔡晴煌等人分騎三部機車曾於九十一年八
      月十五日凌晨一時許，在高雄市鼓山區○○○路上某不詳姓名之超商前，蔡晴
      堯遭數名姓名年籍不詳青少年圍毆之事實，業據被告甲○○供乙在卷，且蔡晴
      堯復供稱：對方於離去前，曾揚言我們是天賜宮的，要怎樣都可以等語（見警
      訊卷一第一頁），蔡晴堯為尋仇遂於九十一年八月十五日當晚以電話邀集甲○
      ○、許皇極（綽號蕃薯）等人共同前往天賜宮尋仇之事實，亦據被告甲○○供
      承在卷（見偵查卷第八頁），證人盧宗佑亦供稱：我在車上有聽見蔡晴堯說要
      去高雄市三民區三鳳宮附近找人尋仇等語（見九十一聲字第八九一號卷第十九
      頁），足見被告甲○○事後辯稱：當晚與蔡晴堯、許皇極等人相約前往天賜宮
      ，並非要去尋仇云云，顯無足採。另許皇極事後雖改稱：當時不是要去找對方
      ，是要讓蔡晴堯將槍拿回去他住處藏放，我順便要向蔡晴堯借機車云云（見原
      審卷第一九四頁），惟核與被告甲○○及盧宗佑上開所供之情節不符，況經隔
      離訊問被告甲○○，則亦供稱：當時並不知道蔡晴堯他們要先將槍枝拿回去藏
      放等語（見原審卷第一九五頁），足見許皇極上開所供：拿槍並非要去找對方
      云云，亦不足採；故案發當晚蔡晴堯、許皇極取得改造槍彈是欲前往天賜宮尋
      仇用之事實，堪以認定。
（二）被告甲○○先於當日晚上八時四十分許，在高雄市○鎮區○○路與三多路口出
      借具有以霹靂包內裝有具殺傷力之仿ＢＥＲＥＴＴＡ廠之改造八四型半自動手
      槍（槍枝管制編號0000000000號）一枝及改造子彈八顆予蔡晴堯之
      事實，業據蔡晴堯迭次於警、偵訊供乙在卷（見警訊卷一第一頁、九十一聲字
      第八九一號卷第十一頁、偵查卷第二十七至二十八頁、第四十頁），另於原審
      法院亦供稱：「甲○○將改造手槍放在霹靂腰包，拿到車子給我防身」等語（
      見原審卷第四十二頁），而證人張應弘亦證稱：「我到復興路及三多路口載他
      （蔡晴堯），他上車後，我們便馬上離開，車子開了一段距離，我才發現腳踏
      墊有一包東西，他（蔡晴堯）叫我不要問」等語（見原審卷第三十頁），足見
      被告甲○○當時交付蔡晴堯之霹靂腰包其內裝有該把改造仿ＢＥＲＥＴＴＡ廠
      之改造八四型半自動槍、彈之事實，應可確定。另經原審當庭播放由被告甲○
      ○（尚未遭逮捕前）於九十一年九月二日前往高雄現守所探視許皇極（當時已
      因持有本案槍枝而羈押在看守所），其二人對話錄音中，許皇極已多次表示要
      被告甲○○自己小心一點，（槍枝上）指紋已送去比對、家裏不要再住了等語
      ，暗示被告甲○○應儘速逃離其住處。許皇極復多次埋怨當時蔡晴堯已供出槍
      枝來源是被告甲○○，且（蔡晴堯）不巴結（台語，沒擔當之意）等語，復有
      該錄音帶譯本一份在卷可稽；足見蔡晴堯所供案發之際經搜扣之霹靂包內裝具
      殺傷力之仿ＢＥＲＥＴＴＡ廠之改造八四型半自動手槍（槍枝管制編號000
      0000000號）一枝及改造子彈八顆確係借自被告甲○○無訛；至被告甲
      ○○所聲請傳喚之證人洪雨呈、張耀文雖於本院調查時證稱：九十一年八月十
      五日晚上八時四十分許，在高雄市○鎮區○○路與三多路口未見到甲○○交東
      西給蔡晴堯云云，既與前述論證不符，顯係事後迴護被告甲○○之詞，尚難輕
      信。另經原審將被告甲○○及蔡晴堯、許皇極三人送高雄市政府警察局測謊，
      於交叉比對其三人供詞中，被告甲○○對所詢問有關本案，你有沒有拿槍給蔡
      晴堯？（回答：沒有），則呈不實反應。又蔡晴堯被詢及其被查到的槍是不是
      甲○○交給你的？（回答：不是），亦呈不實反應，此有高雄市政府警察局九
      十一年十二月二十七日高市警鑑字000000000號鑑驗通知書附卷可證
      ；又上開霹靂腰包內之槍彈經送請內政部警政署刑事警察局鑑驗，認其中改造
      手槍係仿ＢＥＲＥＴＴＡ廠八四型半自動手槍製造之金屬玩具手槍換裝土造金
      屬槍管及土造金屬撞針改造而成之改造手槍，機械性能良好，另改造子彈八顆
      係由玩具金屬彈殼加裝直徑六MM鋼珠改造而成，經採樣三顆，均可擊發，認均
      具殺傷力，此有內政部刑事警察局九十一年九月二日刑鑑字第０九一０二二三
      五七六號鑑驗通知書附卷可稽，是被告甲○○此部分違反槍砲彈藥刀械管制條
      例之事證已臻乙確。
（三）被告甲○○將上開改造之槍、彈交予蔡晴堯後，復與許皇極相約於同晚九時十
      分許，在高雄市○○區○○街四十三號「港都網」附近，再出借許皇極具殺傷
      力之改造霰彈槍一支（槍枝管制編號0000000000號）及霰彈子彈九
      顆之事實，業據許皇極於警訊時供乙在卷（見九十一聲字第八九一號卷第七頁
      、警訊卷一第三頁），並指認被告甲○○照片無訛；於偵查中亦供稱：改造霰
      彈槍是甲○○交給我的，叫我上車時順便拿到車上，當日我在加油站等他們，
      甲○○先到加油站，之後甲○○表示要去找朋友，我們各自騎車去尖美百貨後
      面港都網，甲○○和他朋友見面後，就交一包東西給我，要我拿到車上去，這
      包東西內容就是裝了改造霰彈槍管等語（見偵查卷四十頁），於原審法院復供
      稱：我要上車時甲○○就將槍拿給我，叫我拿給蔡晴堯等語（見原審卷第四十
      七頁），核與蔡晴堯於原審法院所供稱：（霰彈槍）是許皇極上車拿來的，時
      間大約是八月十五日晚上十時許，一上車就說這一把霰彈槍給我防身跟另一把
      槍放在一起等語（見原審卷第四十三頁），證人張應弘所證稱：後來在車上我
      看到許皇極拿一包東西，我當時問他是何物，許皇極叫我不要問等語（見原審
      卷第三十頁），證人葉盈慈所證稱：是晚上九時許，約在大順加油站等他，許
      皇極騎車到加油站時手上有拿一包東西，當時我有問那是何東西，他叫我不要
      問等語（見原審卷第三十一頁），證人盧宗佑所證稱：我們在三多路載蔡晴堯
      後馬上離開，前往大順加油站附近載許皇極，我只看到他（許皇極）拿一包東
      西給蔡晴堯，我不知那是什麼東西等語（見原審卷第三十頁），均相符合。另
      經由原審當庭播放由被告甲○○於九十一年九月二日前往高雄看守所探視當時
      在押之許皇極，許皇極已多次表示除要被告甲○○自己小心一點，指紋已送去
      比對、家裏不要再住了等語外。並稱：「我「大仔」問看你的意思怎？他說你
      如果來給我看（探視），萬一下一庭供出來（供出槍枝來源之意），看我能不
      能先出來，檢察官說乙的了，槍械來源沒有交出來，他不可能讓我們出去」等
      語。許皇極復向被告甲○○表示說：「萬一沒有辦法的話，你要幫我處理這件
      事（指本件槍械案）」等語。被告甲○○則答稱：「好吧，如果真的那樣，我
      會幫你，不然要怎樣」等語。而後許皇極隨即於臺灣高雄地方法院檢察署九十
      一年九月十八日偵訊時為求交保果真供出霰彈槍係來自被告甲○○。是被告甲
      ○○果真未曾將該霰彈槍、彈借予許皇極持用，則其何以會事先同意許皇極供
      出霰彈槍之來源之理；另原審將被告甲○○及蔡晴堯、許皇極三人送高雄市政
      府警察局測謊，經交叉比對其三人供詞中，被告甲○○對警方詢問有關本案，
      你有沒有拿槍給許皇極？雖測謊反應圖譜未達有效比對之程度。然許皇極被詢
      及其被查到的槍是不是甲○○交給你的？（回答：不是），則呈不實反應，此
      有高雄市政府警察局九十一年十二月二十七日高市警鑑字000000000
      號鑑驗通知書附卷可稽，又扣案改造鋼管霰彈槍，可供裝填口徑十二ＧＡＵＧ
      Ｅ霰彈使用，認具殺傷力；霰彈子彈九顆均係口徑十二ＧＡＵＧＥ霰彈，亦均
      認具有殺傷力，復有內政部刑事警察局九十一年九月二日刑鑑字第０九一０二
      二三五七六號鑑驗通知書附卷可稽。是許皇極所持有之上開改造改造鋼管霰彈
      槍、彈，來源應係由被告甲○○出借之事實，已甚乙確。
（四）雖蔡晴堯、許皇極均於事後改稱上開槍彈均非來自被告甲○○云云。惟蔡晴堯
      、許皇極於原審法院九十一年十月十五日訊問時均一致供稱渠等之槍、彈均來
      自被告甲○○，業如前述。且原審法院另於九十一年十一月二十日提訊被告甲
      ○○與蔡晴堯、許皇極（被告甲○○與蔡晴堯、許皇極三人斯時均禁止接見及
      通信中）共同自高雄看守所前往原審法院審理時，其三人共乘座同一部囚車之
      事實，業據被告甲○○及蔡晴堯、許皇極供乙在卷，再經原審隔離訊問結果，
      被告甲○○供稱：「（在九十一年十一月二十日當天是否搭同一部囚車？）是
      的，但我們並無交談，也沒有互相問好」等語（見原審卷第一○一頁）。蔡晴
      堯則供稱：當時是一起坐同一部囚車過來，而且也是坐同一部囚車回看守所，
      當天我們只有在解送囚車上互相問好而已，沒有說其他事情等語（見原審卷第
      一○四頁）。許皇極則供稱：（這之後你們就被禁見直至九十一年十一月二十
      日提訊時才見面？）是的，之前我們都沒有再見過面，我們只有在車上互相問
      好等語（見原審卷第一○七至一○八頁），被告甲○○與蔡晴堯、許皇極雖均
      供稱並未在車上交談案情，惟對被告甲○○究是否與蔡晴堯、許皇極三人在囚
      車內是否曾有互相交談，則供述前後不一。復參諸蔡晴堯、許皇極自九十一年
      十一月二十日原審法院庭訊時，即翻異前詞，均改稱：槍枝來源並非由被告甲
      ○○提供云云，足見蔡晴堯、許皇極事後分別供稱：槍是自己上網購得或是綽
      號「阿乙」所提供云云，應均屬迴護被告甲○○之詞，不足採信。
（五）綜上所述，被告甲○○分別出借改造仿ＢＥＲＥＴＴＡ廠之八四型手槍、改造
      鋼管霰彈槍各一把及各該子彈予蔡晴堯、許皇極，以供其等向曾互毆之天賜宮
      青少年尋仇用之事證已甚乙確，犯行洵堪認定。
二、核被告甲○○所為，係犯違反槍砲彈藥刀械管制條例第十一條第三項及第十二條
    第三項意圖供他人犯罪用，未經許可出借可發射金屬或子彈具有殺傷力之槍枝及
    子彈罪，所犯上開二罪間係一行為觸犯數罪名，屬想像競合犯，應從一重依意圖
    供他人犯罪用，未經許可出借可發射金屬或子彈具有殺傷力之槍枝罪處斷。公訴
    人認被告甲○○出借上開二支槍、彈予蔡晴堯、許皇極，係構成違反槍砲彈藥刀
    械管制條例第十一條第二項未經許可出借可發射金屬或子彈具有殺傷力之槍枝罪
    ，尚有未洽，起訴法條應予變更。又被告甲○○先後二次出借蔡晴堯改造仿ＢＥ
    ＲＥＴＴＡ廠之八四型手槍及許皇極改造鋼管霰彈槍，其先後數行為，時間緊接
    ，所犯罪名相同，顯係出於概括之犯意為之，為連續犯，依刑法第五十六條之規
    定以一罪論，並加重其刑。
三、原審因而適用槍砲彈藥刀械管制條例第十一條第三項、第十二條第三項，刑法第
    十一條前段、第五十五條、第五十六條、第四十二條第二項、第三十八條第一項
    第一款，罰金罰鍰提高標準條例第二條之規定，並審酌被告甲○○曾於八十九年
    一月間曾因犯強盜及搶奪等案件，經法院判刑確定，現仍假釋中，猶素行不端，
    竟為細故出借槍枝供他人尋仇，顯見惡性非輕，已嚴重危害社會治安，且參諸其
    與許皇極在看所守所之對話錄音中，得知其平日與多名不良份子廝混，而其犯後
    復多方飾詞卸責，更難見有何悔意，量刑本不宜從輕，惟念及所出借槍枝，在未
    尋及仇家即被查獲，故尚未傷及他人之身體及生命及態度尚稱良好等其他一切情
    狀，量處有期徒刑七年六月併科罰金新台幣十萬元，罰金部分並諭知如易服勞役
    以三百元折算一日。另扣案改造鋼管霰彈槍（槍枝管制編號000000000
    0號）、改造仿ＢＥＲＥＴＴＡ廠手槍（槍枝管制編號0000000000號
    ）各一枝、改造子彈五顆（扣案八顆，其中三顆業經事後試射擊發驗耗）、口徑
    １２ＧＡＵＧＥ霰彈八顆（扣案九顆，其中一顆業經事後試射驗耗），均屬違禁
    物，皆依刑法第三十八條第一項規定宣告沒收；其認事用法，均無不合，量刑亦
    屬適當，被告甲○○上訴意旨，仍執陳詞，否認犯罪，指摘原判決不當，並無理
    由，應予駁回。
據上論斷，應依刑事訴訟法第三百六十八條，判決如主文。
本案經檢察官邱榮藏到庭執行職務。
中    華    民    國      九十二      年      九      月     二十三   日
                              臺灣高等法院高雄分院刑事第七庭
                                  審判長法官  李春昌
                                        法官  莊飛宗
                                        法官  黃憲文
右正本證乙與原本無異。
如不服本判決應於收受本判決後十日內向本院提出上訴書狀，其未述上訴理由者，
並得於提起上訴後十日內向本院補提理由書狀（均須按他造當事人之人數附繕本)「
切勿逕送上級法院」。
                                      書記官  黃英彥
中    華    民    國      九十二      年      九      月     二十三   日
附錄本判決論罪之法條:
槍砲彈藥刀械管制條例第十一條
未經許可，製造、販賣或運輸第四條第一項第一款所稱其他可發射金屬或子彈具有殺
傷力之各式槍砲者，處五年以上有期徒刑，併科新臺幣一千萬元以下罰金。
未經許可，轉讓、出租或出借前項所列槍砲者，處三年以上十年以下有期徒刑，併科
新臺幣七百萬元以下罰金。
意圖供自己或他人犯罪之用，而犯前二項之罪者，處無期徒刑或七年以上有期徒刑，
併科新臺幣一千萬元以下罰金。
未經許可，持有、寄藏或意圖販賣而陳列第一項所列槍砲者，處一年以上七年以下有
期徒刑，併科新臺幣七百萬元以下罰金。
第一項至第三項之未遂犯罰之。
槍砲彈藥刀械管制條例第十二條
未經許可，製造、販賣或運輸子彈者，處一年以上七年以下有期徒刑，併科新台幣五
百萬元以下罰金。
未經許可，轉讓、出租或出借子彈者，處六月以上五年以下有期徒刑，併科新台幣三
百萬元以下罰金。
意圖供自己或他人犯罪之用，而犯前二項之罪者，處三年以上十年以下有期徒刑，併
科新台幣七百萬元以下罰金。
未經許可，持有、寄藏或意圖販賣而陳列子彈者，處五年以下有期徒刑，併科新台幣
三百萬元以下罰金。
第一項至第三項之未遂犯罰之。


司法院資訊處製作；財團法人民間司法改革基金會備份。
